臺灣新竹地方法院刑事判決　　　　　　　 96年度易字第264號
公　訴　人　臺灣新竹地方法院檢察署檢察官
被　　　告　甲○○
　　　　　　　　　　42號
上列被告因竊盜案件，經檢察官提起公訴（96年度偵字第1228號
、第1584號），經本院合議庭裁定由法官獨任進行簡式審判程序
，本院判決如下：
    主  文
甲○○竊盜，累犯，處有期徒刑捌月。又攜帶兇器毀越門扇於夜
間侵入住宅竊盜，累犯，處有期徒刑壹年；扣案之大型鐵剪壹支
沒收之。應執行有期徒刑壹年柒月；扣案之大型鐵剪壹支沒收之
。
    事  實
一、甲○○前因竊盜案件，經臺灣桃園地方法院92年度易字第98
    0號判決判處有期徒刑10月確定，並於民國93年6月6日縮刑
    期滿執行完畢；又因施用毒品案件、恐嚇取財案件、竊盜案
    件，分別經該院以93年度壢簡字第1718號、93年度易字第10
    60號、93年度簡字第568號判決判處有期徒刑6月、10月、6
    月確定，並經該院以94年度聲字第2483號定執行刑為有期徒
    刑1年8月，甫於95年4月5日縮刑期滿執行完畢。詎其仍不知
    悔改，竟意圖為自己不法之所有，於96年1月1日上午10時許
    ，在新竹縣湖口鄉○○路68號1樓，自丙○○使用之房間外
    ，伸手入該房間氣窗將房門打開後進入，徒手竊取丙○○所
    有之深紅色皮包，得手後將該皮包攜至附近之紡織廠，拿取
    皮包內之現金新臺幣（下同）3萬8,000元後，將皮包連同其
    內手錶、行動電話、健保卡及化妝品等物品棄置路旁。甲○○又另行起意，意圖為自己不法之所有，於同年月9日凌晨4
    時許之夜間，持客觀上足以對他人生命、身體等造成危害，
    客觀上可供作兇器使用之大型鐵剪，剪斷乙○○位於新竹縣
    湖口鄉○○路47號之住處1樓後方之窗戶鐵條，並自剪斷之
    窗戶鐵條空隙攀爬侵入該住宅（侵入住宅部分未據告訴），
    並前往該住處1樓前方作為雜貨店舖處，竊取香菸櫃內之香
    菸20餘條及抽屜內之現金1萬餘元，得手後遂持上開竊得之
    香菸及現金自該住處1樓後方窗戶攀爬離開，並於跳落在該
    住處隔壁廁所屋頂之際，適乙○○聽聞1樓聲響，打開該住
    處後門查看，發覺甲○○竊取物品，大喊「小偷」，甲○○
    見狀匆忙逃離之際，將上揭竊得之部分香菸、大型鐵剪、外
    套等物遺落現場。
二、經丙○○、乙○○訴由新竹縣政府警察局竹北分局報請臺灣
    新竹地方法院檢察署檢察官偵查起訴。
    理  由
一、前揭犯罪事實，業據被告甲○○於警詢、偵查及本院審理時
    坦承不諱（見96年度偵字第1228號偵查卷第5頁至第7頁、第
    37頁、96年度偵字第1584號偵查卷第4頁至第6頁、第30頁
    至第31頁、本院96年6月22日審判筆錄），核與證人即告訴
    人丙○○、乙○○於警詢、偵查時之指述相符（見96年度偵
    字第1228號偵查卷第8頁至第9頁、第28頁至第29頁、96年度
    偵字第1584號偵查卷第7頁至第9頁、第25頁至第26頁），復
    有新竹縣警察局96年2月9日竹縣警鑑字第0960004408號函、
    內政部警政署刑事警察局96年2月7日刑紋字第0960011166號
    鑑驗書、扣押物品清單1份及現場照片3張（見96年度偵字第
    1228號偵查卷第21頁至第23頁、96年度偵字第1584號偵查卷
    第20頁、第17頁至第18頁），暨有扣案之大型鐵剪1支可資
    佐證，足認被告自白核與事實相符，應堪採信。綜上所述，
    本件事證明確，被告竊盜犯行堪以認定，應予依法論科。
二、查刑法第321條第1項第3款所謂之「攜帶兇器」，祇須於行
    竊時攜帶具有危險性之兇器為已足，並不以攜帶之初有行兇
    之意圖為必要，且該兇器不必原屬行竊者本人所有，亦不以
    自他處攜至行竊處所為必要，縱在行竊場所隨手拾取應用，
    其有使人受傷害之危險既無二致，自仍應屬上述「攜帶兇器
    」之範疇，且所謂兇器，其種類並無限制，凡依社會通常觀
    念，足以對人之生命、身體、安全構成威脅，具有危險性之
    兇器均屬之（最高法院90年台上字第1261號、92年台上字第
    3669號判決參照）。茲本件扣案之大型鐵剪1支，為足以殺
    傷人生命、身體之器械，顯為具有危險性之兇器。核被告所
    為，係犯刑法第320條第1項竊盜罪、第321條第1項第1、2
    、3款之攜帶兇器毀越門扇於夜間侵入住宅竊盜罪。其所犯
    上開2次竊盜犯行，犯意各別，行為互殊，應予分論併罰。
    其前因施用毒品案件、恐嚇取財案件、竊盜案件，分別經臺
    灣桃園地方法院以93年度壢簡字第1718號、93年度易字第
    1060號、93年度簡字第568號判決判處有期徒刑6月、10月、
    6月確定，並經該院以94年度聲字第2483號定執行刑為有期
    徒刑1年8月，甫於95年4月5日縮刑期滿執行完畢，此有臺灣
    高等法院被告前案紀錄表在卷可按，其於徒刑之執行完畢，
    5年以內故意再犯有期徒刑以上之前揭2次竊盜罪，均為累犯
    ，應依刑法第47條第1項之規定均加重其刑。爰審酌被告不
    思以正途賺取所需，竟竊取他人財物，危害社會治安與他人
    財產安全，且前已有多次犯罪紀錄，亦可見其輕忽法律制裁
    、無視他人財產權益之心態，惟其竊取財物之手段尚稱和平
    、所竊財物價值非鉅、犯後已知坦承犯行等一切情狀，分別
    量處如主文所示之刑，並定其應執行刑。扣案之大型鐵剪1
    支，為被告所有且供其本件犯罪所用，業據被告供承在卷，
    應依刑法第38條第1項第2款規定諭知沒收。至公訴人請求本
    院審酌被告前因竊盜犯行屢經司法機關判決確定並執行完畢
    ，猶一再涉犯竊盜罪嫌，足認其具有犯罪之習慣，嚴重威脅
    良善民眾之居家財產安全，危害社會治安，各求刑被告有期
    徒刑1年2月及1年8月等語，本院考量被告雖有以持兇器於夜
    間侵入住宅竊盜，對於住家安寧、人身安全潛在危害重大，
    惟迨告訴人發現後即倉惶逃逸，並未進而造成告訴人之身體
    傷害，又犯後坦承犯行，態度良好，惡性非謂重大，本院認
    就其竊盜部分犯行定其應執行刑為有期徒刑1年7月，已足收
    懲儆之效，公訴人求刑尚嫌過重。
三、按保安處分中之強制工作，旨在對嚴重職業性犯罪及欠缺正
    確工作觀念或無正常工作因而犯罪者，強制其從事勞動，學
    習一技之長及正確之謀生觀念，使其日後重返社會，能適應
    社會生活。次按保安處分應受比例原則之規範，保安處分之
    宣告，應與行為人所為行為之嚴重性、行為人所表現之危險
    性及對於行為人未來行為之期待性相當，而由法院視行為人
    之危險性格，決定應否令入勞動處所強制工作，以達預防之
    目的。查本件被告甲○○固於92及93年間因犯竊盜案件經法
    院判處罪刑確定並已執行完畢，竟再犯下本案2次竊盜犯行
    ，對社會治安及個人財產之危害甚鉅，惟本院認前開對被告
    竊盜部分犯行判處之應執行刑達1年7月，已足使其警惕並收
    教化之效，而得於日後重返社會，適應社會生活，本院認尚
    無令被告於刑前強制工作之必要，附此敘明。
據上論斷，應依刑事訴訟法第273條之1第1項、第299條第1項前
段，刑法第320條第1項、第321條第1項第1、2、3款、第47條第
1項、第51條第5款、第38條第1項第2款，判決如主文。
本案經檢察官張凱絜到庭執行職務
中　　華　　民　　國　　96　　年　　7 　　月　　 6　　日
                  刑事第二庭    法　官　林佑珊
以上正本證明與原本無異。
如不服本判決應於收受本判決後十日內向本院提出上訴書狀，其
未敘述上訴理由者，並得於提起上訴後十日內向本院補提理由書
狀( 均須按他造當事人之人數附繕本 )「切勿逕送上級法院」。
中　　華　　民　　國　　96　　年　　7 　　月　　 6　　日
                                書記官  沈藝珠
附錄本案論罪科刑法條：
刑法第320條第1項
意圖為自己或第三人不法之所有，而竊取他人之動產者，為竊盜
罪，處5年以下有期徒刑、拘役或5百元以下罰金。
刑法第321條第1項第1、2、3款：
犯竊盜罪而有左列情形之一者，處6月以上、5年以下有期徒刑：
一、於夜間侵入住宅或有人居住之建築物、船艦或隱匿其內而犯
    之者。
二、毀越門扇、牆垣或其他安全設備而犯之者。
三、攜帶兇器而犯之者。
